臺灣臺北地方法院刑事判決　　　　　　 96年度簡上字第284號
上　訴　人　臺灣臺北地方法院檢察署檢察官
被　　　告　乙○○
上列上訴人因被告違反商標法案件，不服本院民國96年6月29日
96年度簡字第2113號第一審簡易判決（聲請簡易判決處刑案號：
96年度偵字第10286號），提起上訴，本院管轄之第二審合議庭
判決如下：
    主  文
原判決撤銷。
乙○○明知為未得商標權人同意，於同一商品，使用相同之註冊
商標之商品而販賣，處拘役參拾日，如易科罰金，以新臺幣壹仟
元折算壹日，減為拘役拾伍日，如易科罰金，以新臺幣壹仟元折
算壹日。扣案仿冒「BURBERRY」商標之衣服壹件、圍巾壹件及仿
冒「adidas」商標之衣服壹件，均沒收。
    事  實
一、乙○○明知如附表所示之商標圖樣係社會大眾所熟悉之國際
    著名商標，業經英商布拜里公司、德商亞得脫士沙洛蒙股份
    有限公司（聲請書載為「德商亞得脫士股份有限公司」）向
    我國經濟部中央標準局（現改制為經濟部智慧財產局）申請
    註冊登記獲准，取得使用於如附表所示專用商品之專用權，
    現仍於商標專用期間及延展專用期間內（註冊證號碼、商標
    專用期間、指定使用商品等均詳如附表所示），任何人未經
    該等商標專用權人之同意或授權，不得於同一商品使用相同
    於此等註冊商標，或販賣未經該等商標專用權人授權之商標
    商品，其亦明知自己於民國95年10月間，向真實不詳姓名之
    成年男子以每件新臺幣（下同）200元至300元不等之價格所
    購買之衣服、圍巾等商品，均係未經上開商標專用權人同意
    或授權，而擅自於同一商品使用相同商標之商品，竟仍自95
    年12月間某日起，在其位於臺北市○○區○○路2段22巷12
    號2樓住處，利用網際網路設備，使用其所有之「aoc000000
    00 」帳號，在雅虎奇摩拍賣網站刊登拍賣仿冒如附表所示
    商標商品之廣告，以每件數百元不等之價格，向不特定人散
    播販賣仿冒商標服飾之資訊，乙○○並要求得標之買家將價
    款匯入其設於臺灣郵政股份有限公司帳號00000000000000號
    帳戶，以此牟利。嗣經保安警察第二總隊第一大隊第二中隊
    警員執行網路巡邏時發現，警員於96年1月13日透過網路向
    乙○○以350元購得「adidas」商標之上衣一件，經送請「
    亞得脫士沙洛蒙股份有限公司」指定在臺灣協助鑑定仿冒品
    之人員鑑定確為仿冒商標商品後，向本院聲請核發搜索票，
    於96年3月22日13時30分許前往上開地點搜索，扣得仿冒「
    BURBERRY」商標衣服1件、圍巾1件等物，而查悉上情。
二、案經內政部警政署保安警察第二總隊第一大隊第二中隊報請
    臺灣臺北地方法院檢察署檢察官偵查後聲請以簡易判決處刑
    。
    理  由
一、上揭犯罪事實，業據被告乙○○於本院審理時坦承在卷（見
    本院卷第13頁背面），核與證人即告訴代理人甲○○、丙○
    ○於警詢中之證述相符（見偵查卷第31、32、37頁），而如
    附表所示之商標圖樣，分別係英商布拜里公司、德商亞得脫
    士沙洛蒙股份有限公司向我國經濟部中央標準局（現改制為
    經濟部智慧財產局）申請註冊登記獲准，取得使用於如附表
    所示專用商品之專用權，現仍於商標專用期間及延展專用期
    間內等情，有卷附經濟部智慧財產局商標檢索資料3紙、經
    濟部中央標準局商標權註冊證影本2紙可稽。又被告於前揭
    拍賣網站刊登販賣（拍賣）仿冒如附表所示商標商品，並以
    其所有之前揭郵局帳戶為匯款帳戶一節，有雅虎奇摩網頁列
    印資料1份、前揭帳號之郵政存簿儲金簿影本1份在卷可查（
    見偵查卷第17至30頁）。再被告於前揭時、地，為警持本院
    核發之搜索票搜索到扣案之仿冒「BURBERRY」商標衣服1件
    、圍巾1件一節，有本院搜索票影本、內政部警政署保安警
    察第二總隊第一大隊第二中隊搜索扣押筆錄、扣押物品目錄
    表各1份、仿冒商品照片及現場照片6幀等在卷可稽（見偵查
    卷第8至12頁、第42頁）；而警方蒐證取得之「adidas」商
    標上衣及搜索扣案之「BURBERRY」商標衣服1件、圍巾1件均
    為仿冒商標商品一情，亦經告訴人委託之薈萃商標協會台灣
    聯絡處、唐朝智慧財產有限公司之鑑定人員鑑定屬實，有卷
    附證人丙○○之鑑定筆錄、委任鑑定聲明書及告訴代理人甲
    ○○之警詢筆錄、鑑定書在卷可證（見偵查卷第31至33頁、
    第37頁、第41頁），堪認被告之自白與事實相符。是本件事
    證明確，被告販賣仿冒商標商品之犯行洵堪認定，應依法論
    科。
二、核被告所為，係犯商標法第82條之販賣仿冒商標商品罪。其
    意圖販賣而在網路上陳列仿冒商標商品之低度行為，應為高
    度之販賣行為所吸收，不另論罪。又按刑事法若干犯罪行為
    態樣，本質上原具有反覆、延續實行之特徵，立法時既予特
    別歸類，定為犯罪構成要件之行為要素，則行為人基於概括
    之犯意，在密切接近之一定時、地持續實行之複次行為，倘
    依社會通念，於客觀上認為符合一個反覆、延續性之行為觀
    念者，於刑法評價上，即應僅成立一罪，俾免有重複評價、
    刑度超過罪責與不法內涵之疑慮；學理上所稱「集合犯」之
    職業性、營業性或收集性等具有重複特質之犯罪均屬之，例
    如經營、從事業務、收集、販賣、製造、散布等行為概念者
    均是，是被告販賣本案仿冒商標商品之營業性行為，係在密
    集期間內以相同之方式持續進行，未曾間斷，是此販賣犯行
    ，即具有反覆、延續實行之特徵，從而在行為概念上，縱有
    多次販賣之舉措，仍應評價認係包括一罪之集合犯，於此說
    明。原審依卷附現存之證據，經檢察官之聲請，不經通常審
    判程序，逕以簡易判決處刑，量處拘役30日，如易科罰金，
    以1千元折算1日，其認事用法，均無違誤，量刑亦屬適當。
    惟按被告犯罪在96年4月24日以前，應依96年7月16日施行之
    中華民國九十六年罪犯減刑條例減刑，原審判決未及審酌，
    應由本院撤銷，另為適法裁判。爰審酌商標有辨識商品來源
    功用，權利人須經過相當時間並投入大量資金於商品行銷及
    品質改良，始使該商標具有代表一定品質效果，被告為貪圖
    利益，販賣仿冒商標之商品，對商標權人潛在市場利益造成
    侵害非小，且販賣期間長久、獲利眾多，又未與告訴人達成
    民事損害賠償之和解，扣案仿冒商標商品僅有3件、犯後坦
    承犯行、態度尚稱良好，及其生活狀況與智識程度等一切情
    狀，量處如主文所示之刑，並諭知易科罰金之折算標準，並
    依中華民國九十六年罪犯減刑條例第2條第1項第3款、第7條
    之規定，減輕其刑二分之一，並諭知易科罰金之折算標準。
    扣案仿冒「BURBERRY」商標之衣服1件、圍巾1件及仿冒「ad
    idas」商標之衣服1件，不論屬於被告與否，均應依商標法
    第83條規定宣告沒收。
據上論斷，應依刑事訴訟法第455條之1第1項、第3項、第369條
第1項前段、第364條，商標法第82條、第83條，刑法第11條、第
41條第1項前段，中華民國九十六年罪犯減刑條例第2條第1項第3
款、第7條、第9條，判決如主文。
本案經檢察官林禎瑩到庭執行職務。
中　　華　　民　　國　　96　　年　　8 　　月　　28　　日
                刑事第十庭  審判長法　官  吳秋宏
                                  法　官  林柏泓
                                  法　官  林春鈴
以上正本證明與原本無異。
本件不得上訴。
　　　  　　　　　　　　　　　　　書記官　羅欣宜
中　　華　　民　　國　　96　　年　　8 　　月　　28　　日
附錄論罪科刑依據之法條全文：
商標法第81條
未得商標權人或團體商標權人同意，有下列情形之一者，處三年
以下有期徒刑、拘役或科或併科新臺幣20萬元以下罰金：
一  於同一商品或服務，使用相同之註冊商標或團體商標者。
二  於類似之商品或服務，使用相同之註冊商標或團體商標，有
    致相關消費者混淆誤認之虞者。
三  於同一或類似之商品或服務，使用近似於其註冊商標或團體
    商標之商標，有致相關消費者混淆誤認之虞者。
商標法第82條：
明知為前條商品而販賣、意圖販賣而陳列、輸出或輸入者，處一
年以下有期徒刑、拘役或科或併科新臺幣五萬元以下罰金。
